【裁判字號】    95,訴,724
【裁判日期】    950425
【裁判案由】    毒品危害防制條例
【裁判全文】
臺灣桃園地方法院刑事判決               95年度訴字第724號
公  訴  人  台灣桃園地方法院檢察署檢察官
被      告  甲○○
指定辯護人  本院公設辯護人 乙○○
上列被告因毒品危害防制條例案件，經檢察官提起公訴（95年度
毒偵字第1413號），被告於準備程序進行中，就被訴事實為有罪
之陳述，經告知簡式審判程序意旨，聽取當事人意見後，本院裁
定由受命法官獨任進行簡式審判程序，檢察官復聲請改依協商程
序而為判決，本院判決如下：
    主  文
甲○○連續施用第一級毒品，累犯，處有期徒刑拾月。又連續施
用第二級毒品，累犯，處有期徒刑陸月。應執行有期徒刑壹年肆
月。
    事實及理由
一、犯罪事實：甲○○前於民國88年間因施用毒品案件，經本院
    以裁定送觀察、勒戒後，認有繼續施用毒品之傾向，復裁定
    令入戒治處所施以強制戒治，嗣因強制戒治期滿3 個月，認
    無繼續執行之必要，而經本院裁定停止戒治並付保護管束，
    其後，復經本院再裁定撤銷停止戒治，並繼續執行強制戒治
    ，於91年11月30日執行完畢翌日釋放。復於92年間再度因施
    用毒品案件，經本院於92年12月1 日以92年度壢簡字第1740
    號判處有期徒刑6 月，於93年1 月23日確定，並於94 年2月
    28日縮刑期滿執行完畢（構成累犯）。又於93年間因施用毒
    品案件，經本院以93年度訴字第659 號判處應執行有期徒刑
    10月（施用第一級毒品罪判處有期徒刑8 月，施用第二級毒
    品罪判處有期徒刑4 月，上開2 罪合併定應執行有期徒刑10
    月），並經台灣高等法院駁回上訴確定（不構成累犯）。詎
    仍不知悛悔，於上開強制戒治執行完畢釋放後5 年內，復基
    於施用第一級毒品海洛因之概括犯意，於94年5 月10日後之
    某日起至94年10月19日18時5 分為警採尿時間回溯26小時內
    某時止，在桃園縣楊梅鎮○○路某處等地，以每週1 次之施
    用頻率，連續施用第一級毒品海洛因多次；另基於施用第二
    級毒品甲基安非他命之概括犯意，於94年5 月10日後某日起
    至94年10月19日18時5 分為警採尿時間回溯96小時內某時止
    ，在上址等處，同以每週1 次之施用頻率，連續施用第二級
    毒品甲基安非他命多次。嗣於94年10月19日18時5 分許，因
    前開毒品執行案件為警緝獲到案，並經其同意採集尿液而查
    獲。案經桃園縣政府警察局移送臺灣桃園地方法院檢察署檢
    察官偵查起訴。
二、證據：
  (一)被告甲○○於警詢及本院審理時之自白。
  (二)尿液2 瓶（檢體編號為偵C2285號）、桃園縣政府警察局刑
    警大隊被採尿人姓名編號對照表（檢體編號偵C2285 號）1
    紙、臺灣尖端先進生技醫藥股份有限公司濫用藥物檢驗報告
    （尿液檢體編號：偵C2285號）1 紙。
  (三)臺灣高等法院被告全國前案紀錄表。
三、本案犯罪事實，業據被告甲○○於準備程序進行中為有罪之
    陳述，由本院裁定受命法官獨任進行簡式審判程序，復經檢
    察官聲請改依協商程序，經本院指定公設辯護人協助其進行
    協商，當事人雙方於審判外達成協商合意，其合意內容為：
    被告連續施用第一級毒品海洛因部分願受有期徒刑10月之科
    刑宣告；連續施用第二級毒品甲基安非他命部分願受有期徒
    刑6 月之科刑宣告，合併願受應執行有期徒刑1 年4 月之宣
    告。經查，被告之自白，有上開證據足認屬實，並與本院認
    定之事實相符。又被告前因施用毒品案件，先後經依本院裁
    定觀察勒戒、強制戒治、停止戒治付保護管束、撤銷停止戒
    治，並繼續執行強制戒治後，於91年11月30日執行完畢並於
    翌日釋放一情，有臺灣高等法院被告前案紀錄表1 份在卷可
    稽，被告於上開強制戒治執行完畢釋放後，5 年內再犯本件
    毒品危害防制條例第10條之罪，依同條例第23條規定，應依
    法追訴，檢察官起訴，即無不合。核被告甲○○所為，係犯
    毒品危害防制條例第10條第1 項施用第一級毒品海洛因罪、
    同條例第10條2 項施用第二級毒品甲基安非他命罪。被告施
    用毒品前持有毒品之行為，為施用毒品行為之當然結果，不
    另論罪。被告前後多次施用第一級毒品海洛因、第二級毒品
    甲基安非他命之犯行，其時間緊接，所犯構成要件相同，顯
    係基於概括犯意反覆所為，均連續犯，均應依刑法第56條規
    定論以1 罪，並均加重其刑。公訴意旨雖僅敘及被告於94年
    10 月19 日起之施用第一級毒品、第二級毒品犯行，惟該部
    分與被告其餘犯行，有連續犯之裁判上一罪關係，為起訴效
    力所及，本院自應審究，附此敘明。至被告雖自承於94年
    5 月9 日前亦有施用第一級毒品、第二級毒品犯行等語（見
    偵查卷第5 頁、本院卷第20頁），然被告前因施用第一級毒
    品、施用第二級毒品犯行，經本院以93年度訴字第659 號判
    處罪刑，並經台灣高等法院於94年5 月9 日駁回上訴確定，
    有台灣高等法院被告前案紀錄表在卷可稽，就該案最後事實
    審之判決宣示日94年5 月9 日前之施用第一級毒品、第二級
    毒品犯行，應為判決確定效力所及，雖非本院所得審理，惟
    該審理事實法院宣示判決日94年5 月10日起始發生之施用第
    一級、第二級毒品犯行，既非前案所得審判，且與本案經起
    訴之部分有連續犯之裁判上一罪關係，為起訴效力所及，本
    院自應審究，併為敘明。被告前因毒品危害防制條例案件，
    經本院以92年度壢簡字第1740號判處有期徒刑6 月，於93年
    1 月23日確定，並於94年2 月28日縮刑期滿執行完畢，有前
    揭前案紀錄表在卷可稽，其於有期徒刑執行完畢後，5 年內
    再犯有期徒刑以上之本罪，為累犯，應依刑法第47條規定加
    重其刑，並遞加重之。爰審酌被告有如事實欄所載施用毒品
    之犯罪前科紀錄，此有前揭前案紀錄表可按，其素行非佳，
    其犯罪行為主要係戕害自身，並未直接積極損害他人之利益
    ，且犯後坦承犯行，態度尚稱良好等一切情狀，上開協商內
    容尚無不當之處。本案復查無刑事訴訟法第455 條之4 第1
    項各款所列情形，檢察官聲請改依協商程序而為判決，本院
    爰不經言詞辯論，於協商合意範圍內為協商判決。
四、應適用之法條：刑事訴訟法第273 條之1 第1 項、第455 條
    之2 第1 項、第455 條之4 第2 項、第455 條之8 、第454
    條第2 項，毒品危害防制條例第10第1 項、第2 項，刑法第
    11條前段、第56條、第47條、第51條第5 款。
五、協商判決除有刑事訴訟法第455 條之4 第1 項第1 款於本訊
    問程序終結前，被告撤銷協商合意或檢察官撤回協商聲請者
    ；第2 款被告協商之意思非出於自由意志者；第4 款被告所
    犯之罪非第455 條之2 第1 項所定得以協商判決者；第6 款
    被告有其他較重之裁判上一罪之犯罪事實者；第7 款法院認
    應諭知免刑或免訴、不受理者情形之一，及違反同條第2 項
    「法院應於協商合意範圍內為判決；法院為協商判決所科之
    刑，以宣告緩刑或二年以下有期徒刑、拘役或罰金為限」之
    規定者外，不得上訴。
六、如有前述例外得上訴之情形，又不服本件判決，得自收受判
    決送達之日起10日內，向本院提出上訴書狀，上訴於第二審
    法院。
本案經檢察官嵇珮晶到庭執行職務。
中    華    民    國    95    年    4     月    25    日
                  刑事第九庭    法  官  蘇琬能
以上正本證明與原本無異。
                                書記官  江世亨
中    華    民    國    95    年    4     月    27    日
論罪科刑法條
毒品危害防制條例第10條
施用第一級毒品者，處 6 月以上 5 年以下有期徒刑。
施用第二級毒品者，處 3 年以下有期徒刑。


司法院資訊處製作；財團法人民間司法改革基金會備份。
